【裁判字號】    97,交聲,880
【裁判日期】    980123
【裁判案由】    違反道路交通管理處罰條例聲明異議
【裁判全文】
臺灣士林地方法院交通事件裁定         97年度交聲字第880號
原處分機關  臺北市交通事件裁決所
抗  告  人
即異 議 人  甲○○
上列抗告人因違反道路交通管理處罰條例聲明異議案件，不服本
院中華民國97年11月11日所為裁定（97年度交聲字第880 號），
提起抗告，本院裁定如下：
    主  文
抗告駁回。
    理  由
一、原裁定意旨略以：本件異議人確於民國97年5 月20日夜間11
    時14分許駕駛車號BCG-481 號重型機車行經臺北市○○○路
    ○ 段師範大學前時，有「汽車駕駛人行車速度，超過規定之
    列高時速未滿20公里」之違規而經警舉發之事實，有違規照
    片1 幀及該處採證照相機之合格證書1 紙在卷可稽，至由上
    開照片顯示，異議人之車輛固有車頭略偏右行駛之情事，異
    議人並執以辯稱其當時已準備右轉入停車格，不可能超速云
    云，惟其亦自承當時在其車輛行駛位置及路旁停車格間，尚
    劃設有一線慢車道等語，則其車頭偏右，亦有可能係為變換
    至外側車道行駛，尚難遽認其已減速準備停車，況由上開照
    片顯示，異議人車輛之四周均無其他車輛，是上開測速結果
    亦無誤認受測對象之可能，自不足為有利異議人之認定。從
    而，異議人辯稱其未超速云云，洵難置採，堪認異議人確有
    本案超速之違規事實無疑，原處分機關依據道路交通管理處
    罰條例第40條、第63條第1 項第1 款規定，裁處異議人1 千
    2 百元罰鍰，並記違規點數1 點，並無違誤，裁定駁回異議
    。
二、抗告意旨略以：抗告人即異議人甲○○當日確已準備靠邊停
    車，並無超速情事；另抗告人於97年11月26日入伍前並未收
    到上開裁定，因有所延遲，爰提出抗告等語。
三、按法院受理有關交通事件，準用刑事訴訟法之規定，其處理
    辦法，由司法院會同行政院定之，道路交通管理處罰條例第
    第89條定有明文。又道路交通案件處理辦法第25條、第26條
    規定，受處分人對於地方法院交通法庭所為裁定不服者，得
    為抗告。抗告程序除準用刑事訴訟法有關規定外，並準用該
    辦法第3 章之規定。又抗告期間，除有特別規定外，為5 日
    ，自送達裁定後起算；原審法院認為抗告不合法律上之程式
    或法律上不應准許或其抗告權已經喪失者，應以裁定駁回之
    ，刑事訴訟法第406 條前段、第408 條第1 項前段分別定有
    明文。次按違反道路交通管理事件，有關文書送達之程序，
    依行政程序法之規定，違反道路交通管理事件統一裁罰基準
    及處理細則第5 條定有明文。再按送達，於應受送達人之住
    居所、事務所或營業所為之；於送達處所不獲會晤應受送達
    人時，得將文書付與有辨別事理能力之同居人、受僱人或應
    送達處所之接收郵件人員；行政程序法第72條第1 項前段、
    第73條第1 項分別定有明文。又受公寓大廈管理委員會僱用
    之管理員，其所服勞務包括為公寓大廈住戶接收文件者，性
    質上應屬全體住戶之受僱人，即與行政程序法第73條第1 項
    規定之受僱人相當，故郵政機關之郵差送達文書於應受送達
    人之住居所、事務所或營業所，不獲會晤應受送達人，而將
    文書付與上開公寓大廈管理員者，應認為合法送達。
四、經查抗告人不服臺北市交通事件裁決所於97年7 月30日所為
    北市裁罰字第裁22-A00000000號裁決，於97年7 月30日向臺
    北市交通事件裁決所聲明異議，裁決所乃於97年8 月7 日移
    送本院，經本院於97年11月11日以97年度交聲字第880 號為
    裁定，並以郵務送達至抗告人住所地即臺北縣淡水鎮○○○
    路○ 段119 之1 號16樓，因郵務人員未獲會晤抗告人，而將
    文書交與有辨別事理能力之受僱人即「紅樹林社區」管理委
    員會之管理員簽收等情，有本院送達證書（參本院卷第22頁
    ）1 紙在卷可參，依前述說明，上開裁決書已於97年11月18
    日合法送達予異議人。而抗告人住居地係位於臺北縣淡水鎮
    ，依法院訴訟當事人在途期間標準第3 條之規定應扣除在途
    期間2 日，是自抗告人收受裁定送達翌日起算，抗告人至遲
    應於97年11月25日前向本院提出抗告，方屬合法，惟抗告人
    遲至97年12月25日始向本院提出，有其抗告狀上本院所蓋之
    收文章戳印記可憑，至抗告人雖質以其於97年11月26日即入
    伍，故未及收受本院前揭裁定云云，惟查前揭裁定係早於抗
    告人入伍前之97年11月18日即送達抗告人，業如前述，其所
    辯洵不足採，本件抗告人之抗告顯已逾期，不合法律上程式
    ，且無從補正，依前揭規定，自應以裁定駁回之。
五、據上論斷，應依道路交通案件處理辦法第26條、刑事訴訟法
    第408 條第1 項前段，裁定如主文。
中    華    民    國    98    年    1     月    23    日
                  交通法庭  法  官  黃珮茹
以上正本證明與原本無異。
如不服本裁定應於送達後5 日內向本院提出抗告狀。
                            書記官  張馨尹
中    華    民    國    98    年    1     月    23    日


司法院資訊處製作；財團法人民間司法改革基金會備份。
